臺灣高雄地方法院刑事判決　　　　　　　 94年度易字第218號
公　訴　人　臺灣高雄地方法院檢察署檢察官
被　　　告　壬○○　男　28歲.
上列被告竊盜案件，經檢察官聲請簡易判決處刑（93年度偵字第
24156號）及移送併辦 （94年度偵字第54號、94年度偵字第4166
號、94年度偵字第10422 號及94年度偵字第10427 號），本院認
為不宜簡易判決處刑，改依通常程序審判後，被告就被訴事實為
有罪之陳述，經本院合議庭裁定由受命法官獨任進行簡式審判程
序，本院判決如下：
    主  文
壬○○連續竊盜，處有期徒刑拾月。
    事  實
一、壬○○曾因竊盜案件，經法院於民國93年1 月8 日判處有期
    徒刑6 月，緩刑3 年確定在案，現仍在緩刑期間，猶不知悔
    改，復基於意圖為自己不法所有之概括犯意，分別：
  (一)於93年10月初某日，在高雄市前鎮區○○○○ 路28號台魷冷
    凍食品加工廠一樓內 (侵入建築物部分未據告訴)， 竊取該
    工廠所有之白鐵鐵板2 片及手推車l 臺〔市價約值新台幣（
    下同）30,000元〕。
  (二)於93年11月25日18時30分許，騎乘車牌號碼OMC-822 號重型
    機車，前往高雄市前鎮區○○○○路31號，以徒手搬運方式
    竊取辛○○所有之白鐵風車一台（市價約值1 萬元），得手
    後騎乘上開機車載運離開，為辛○○發現報警後，循線依車
    號查獲上情，並起獲該風車一台。
  (三)於93年11月30日上午6 時許，騎乘車牌號碼OMC-822 號重型
    機車，前往陳金良所經營位於高雄市○鎮區○○路137 號之
    「協豐冷凍廠」，未經同意而無故侵入該冷凍廠3 樓樓頂 (
    侵入建築物部分未據告訴) ，徒手竊取陳金良所有之白鐵管
    共22支（規格寬1.25公分、長90公分，市價約值2,200 元）
    ，甫得手即為該冷凍廠之職員丁○○發現，遂報警並當場查
    獲上情。
  (四)於94年2 月7 日14時許，騎乘向張家豪借得之車牌號碼LD
    P-849 號重型機車，在高雄市前鎮區○○○○ 路3 號前 (
    即高雄市前鎮區漁會碼頭停車場)， 以手拉起拿至機車腳踏
    板上載走方式，竊取高雄區漁會魚市場所有不繡鋼水溝蓋一
    只 (重約40公斤，市價約值18,000元)， 得手後欲供己轉賣
    花用，嗣於同日14時30分許，在高雄市○鎮區鎮○街136 之
    1 號前，為巡邏員警當場查獲。
  (五)於94年2 月下旬接續2 日，於不詳時間，在高雄市○鎮區○○路90巷8 號前，分2 次接續竊取己○所有之鋼板共計3 塊
    （第1 次1 塊，第2 次2 塊，市價約共值9,000 元，併案意
    旨誤載為12塊）。
  (六)於94年3 月15日6 時30分許，騎乘向友人借得之腳踏車，在
    高雄市○鎮區鎮○街93號前，竊取庚○○所有之不繡鋼洗碗
    槽1 個 (市價約值2,000 元)， 得手後欲至高雄市○鎮區鎮
    ○街118 之2 號舊貨商販售時，經庚○○發現，並報警查獲
    上情。
  (七)於94年3 月20日14時許，徒手侵入高雄市前鎮區○○○○ 路
    17號憲樺冷凍廠二樓 (侵入建築物部分未據告訴)， 竊取該
    冷凍廠所有之白鐵條3 捆 (市價約值5,000 元)， 得手後並
    持至高雄市○鎮區○○路2 號之舊貨商販售得款1,300 元。
    嗣經該冷凍廠報警，並自冷凍廠之監視器查悉壬○○涉案，
    經警通知到案，坦承犯行，並供出上開事實(一)及事實(五)之犯
    行。
二、案經高雄市政府警察局前鎮分局報告臺灣高雄地方法院檢察
    署檢察官偵查起訴及移送併辦。
    理  由
一、訊據被告對上揭事實，均坦承不諱，且事實(一)部分，核與證
    人甲○○於警詢之證述相符。事實(二)部分，核與證人辛○○
    於警詢之證述相符，並有贓物認領保管收據及贓物相片2 張
    為證。事實(三)部分，核與證人丁○○於警詢之證述相符，並
    有高雄市政府警察局前鎮分局扣押物品目錄表、贓物認領保
    管收據各1 份及相片2 張在卷可稽。事實(四)部分，核與證人
    張家豪、證人乙○○於警詢之證述相符，並有扣押物品目錄
    表、贓物認領保管收據各1 份及相片5 張在卷可稽。事實(五)
    部分，核與證人己○於警詢之證述相符。事實(六)部分，核與
    證人庚○○於警詢之證述相符。事實(七)部分，核與證人戊○○、證人吳源懋於警詢之證述相符，並有贓物認領保管收據
    在卷可稽。是被告自白與事實相符，事證明確，犯行堪以認
    定。
二、核被告所為，係犯刑法第320 條第1 項之普通竊盜罪。被告
    於事實(五)之2 次竊盜行為，均係出於同一犯意下之接續行為
    ，僅侵害一個法益，只論以一罪。其先後7 次竊盜犯行，時
    間緊接，手法相似，觸犯構成要件相同之罪名，顯係基於概
    括犯意反覆為之，應依連續犯規定，論以一罪，並加重其刑
    。又被告所犯於事實欄所載(一)(二)(四)(五)(六)(七)之犯行雖未據公訴
    人起訴，惟上開部分與經起訴判決有罪部分有連續犯之關係
    ，為裁判上一罪而為起訴效力所及，本院自得併予審判。爰
    審酌被告年輕力壯，竟不思自食其力，一再竊取他人財物，
    且前有竊盜前科，於緩刑期內復不知悛悔（有台灣高等法院
    被告前案紀錄表在卷可佐），足認其素行不良，屢犯不悛，
    惡性非輕，惟念其事後已坦承犯行，犯後態度尚佳，並審酌
    其所竊得之財物價值非低，僅部分所竊取之財物，經被害人
    領回，犯罪所造成之損害未與被害人達成和解等一切情狀，
    量處如主文所示之刑，以資懲儆。
三、併辦（94年度偵字第2841號）意旨另以：被告基於竊盜犯意
    ，於94年1 月22日21時許，在高雄市前鎮魚市場內，以手拉
    開搬至手推車上載走方式，竊取高雄區漁會所有置於排水溝
    上之不鏽鋼排水孔水溝蓋1 個，得手後欲載離去之際，適為
    執行防竊勤務員警林隆興、施景富巡邏發現，上前欲盤查逮
    捕時，壬○○為防護贓物並脫免逮捕，竟出手毆打林隆興、
    施景富而施以強暴，致林隆興右手小姆指擦挫傷、右腳小趾
    擦挫傷，嗣於同日21時10分許，在高雄市前鎮魚市○○○○
    道路旁為警逮獲，涉犯刑法第329 條準強盜罪及同法第135
    條第1 項妨害公務罪部分，與本案已起訴竊盜罪部分有連續
    犯裁判上一罪關係，應由本院併予審理等語。惟查：
  (一)按「連續犯須連續數行為而犯同一罪名，始能成立，所謂犯
    同一罪名，依司法院大法官會議釋字第152 號解釋，指構成
    犯罪要件相同之罪名而言，上訴人所犯刑法第321 條第1 項
    第4 款之罪，係屬所犯同法第320 條之加重條件者，認為同
    一罪名雖無不合，但同法第329 條則為準強盜罪，認為同一
    罪名，而依連續犯規定論擬，則有未當」，最高法院67年台
    上字第2848號著有判例。
  (二)本件係起訴被告涉犯刑法第320 條第1 項竊盜罪，而移請併
    辦之準強盜罪及妨害公務罪部分，依上開判例意旨，顯與已
    起訴部分之罪名不同，非屬連續犯之裁判上一罪關係，本院
    自無從審酌，爰將此併案部分退由檢察官另行偵辦，併此敘
    明。
據上論斷，應依刑事訴訟法第273 條之1 第1 項、第299 條第1
項前段，刑法第56條、第320 條第1 項，罰金罰鍰提高標準條例
第1 條前段，判決如主文。
本案經檢察官丙○○到庭執行職務。
中　　華　　民　　國　　94　　年　　6 　　月　　7 　　日
                  刑事第十六庭  法　官  施柏宏
以上正本證明與原本無異。
如不服本判決，應於判決送達後10日內，向本院提出上訴狀。
中　　華　　民　　國　　94　　年　　6 　　月　　7 　　日
                                書記官  吳金霞
附錄本判決論罪之法條：
刑法第320條第1項
意圖為自己不法之所有或第三人不法之所有，而竊取他人之動產
者，為竊盜罪，處5 年以下有期徒刑、拘役或500 元以下罰金。
